【裁判字號】    87,上易,1703
【裁判日期】    890223
【裁判案由】    違反毒品危害防制條例
【裁判全文】
臺灣高等法院高雄分院刑事判決                  八十七年度上易字第一七三號
    上  訴  人  台灣高雄地方法院檢察署檢察官
    被      告  甲○○
右上訴人因被告違反毒品防制條例案件，不服臺灣高雄地方法院八十七年度易字第二
二九九號中華民國八十七年五月十二日第一審判決（起訴案號：臺灣高雄地方法院檢
察署八十七年度偵字第七０一六號，暨移送併案審判案號：同署八十七年度偵字第七
七四三號、第一三一五三號、八十八年度偵字第一一三八四號、第一四五一一號、第
八八０七號），提起上訴，本院判決如左：
      主  文
原判決撤銷。
甲○○連續施用第二級毒品，累犯，免刑。
扣案之安非他命陸小包 (毛重約參點伍公克)、安非他命貳包（驗後毛重柒點壹零公
克）、安非他命毛重拾壹點陸公克，殘渣袋柒個、空夾鏈袋拾柒個及玻璃試管壹支、
小鏟子貳支，均沒收銷燬之。
      事  實
一、甲○○曾於民國八十五年二月間因違反麻醉藥品管理條例案件，經臺灣高雄地方
    法院判處有期徒刑四月確定，於八十五年十一月一日執行完畢，仍不知悔改，復
    基於概括之犯意，自八十五年十一月間某日起至八十八年六月六日止，連續在高
    雄縣鳥松鄉○○村○○街四四巷四號住處及高雄地區不詳地點，以將第二級毒品
    化學合成麻醉藥品安非他命置於錫箔紙上，下面用火燒烤，吸其所產生之煙氣方
    式，非法吸用安非他命多次。嗣於（一）八十七年二月三日凌晨零時二十五分許
    ，在高雄市○○路與復興路口傳家保齡球館前，因非法持有安非他命為警當場查
    獲，並扣押其非法持有之安非他命六小包（毛重約三．五公克），與其所有並供
    其非法吸用安非他命所用或預備之殘渣袋五個、空夾鏈袋十七個。（二）八十七
    年三月二十三日下午二時十五分許，在高雄縣大社鄉○○路二三二－二號前，因
    非法持有安非他命為警當場查獲，並扣押其非法持有之安非他命二包（驗後毛重
    七．一０公克）。（三）八十七年五月十九日十九時許，在高雄縣大社鄉○○路
    二五巷一四號二樓為警查獲，並扣得安非他命毛重十一．六公克、吸食工具小鏟
    子二支、安非他命殘渣袋二個及玻璃試管一支。（四）八十八年一月二十一日、
    八十八年一月二十八日及八十八年二月四日停止強制戒治保護工具定期採尿送驗
    查獲。（五）八十八年六月六日凌晨二時十分許，在高雄市○○區○○街九三巷
    八號三樓為警查獲。
二、案經高雄縣警察局鳳山分局先後移送臺灣高雄地方法院檢察署檢察官偵查起訴及
    移送併案審判。由本院裁定送觀察勒戒，認有繼續施用毒品傾向，再裁定施以強
    制戒治，執行期滿。
      理  由
一、右揭犯罪事實，業據被告甲○○於本院審理坦承不諱，且被告先後多次於警訊時
    為警採取之尿液及強制戒治保護管束期間定期採尿送驗，均有安非他命陽性反應
    ，有高雄縣衛生局八十七年二月九日八七煙檢字第一八九號、八十七年三月二十
    六日八七煙檢字第五四三號檢驗成績書二紙及臺灣檢驗科技股份有限公司濫用藥
    物尿液檢驗報告三張附卷可稽，又扣押之結晶物，經送請高雄醫學院附設中和紀
    念醫院檢驗，確為甲基安非他命成份，此亦有該院八十七年四月七日編號Ｐ00
    00000號檢驗報告單一份在卷可憑，復有扣案之安非他命陸小包 (毛重約參
    ．伍公克）、安非他命貳包（驗後毛重柒．壹零公克）、安非他命毛重拾壹點陸
    公克，殘渣袋柒個、空夾鏈袋拾柒個及玻璃試管壹支、小鏟子貳支可資佐證，罪
    證明確，被告犯行堪以認定。
二、被告行為後，毒品危害防制條例已於八十七年五月二十日公布，自同月二十二日
    起施行，以之與行為時之舊法麻醉藥品管理條例相比較結果，以裁判時之新法即
    毒品危害防制條例之規定有利於被告，自應適用該新法。核被告所為，係犯毒品
    危害防制條例第十條第二項之罪。其施用毒品行為時間密接、犯罪構成要件相同
    ，顯係基於概括犯意為之，為連續犯。被告持有第二級毒品安非他命之低度行為
    已為施用之高度行為所吸收，不另論罪。公訴人雖未就被告自八十七年三月二十
    三日起至八十八年六月六日止，連續非法吸用安非他命犯行起訴，惟此部分與起
    訴部分，有連續犯之裁判上一罪關係，本院自得併予審理。按毒品危害防制條例
    第三十五條第三款規定，修正施行前繫屬之案件，於修正施行後審判中之案件，
    由法院依修正後規定處理之，依修正後規定應為不起訴處分者，法院應為免刑之
    判決；查被告經本院裁定送觀察、勒戒後，認有繼續施用毒品之傾向，並經本院
    裁定強制戒治一年，嗣經停止戒治，所餘戒治期間，付保護管束，於保護管束期
    間，違反保護管束應遵守事項情節重大，撤銷停止戒治，令入戒治處所施以強制
   戒治，於八十九年一月二十二日強制戒治期滿，有本院裁定書，台灣高雄看守所
    附設勒戒所函及本院戒治處分執行指揮書回證各一份附卷可稽，依首開規定，自
    應為免刑之判決。原審予以論罪科刑，固非無見，惟查原審未及依修正後之毒品
    危害防制條例之規定論罪並宣告免刑，容有可議。公訴人上訴意旨指摘原判決不
    當，非無理由，應由本院將原審判決撤銷改判。又查被告曾於八十五年二月間因
    違反麻醉藥品管理條例案件，經原審法院判處有期徒刑四月確定，於八十五年十
    一月一日執行完畢之事實，已經被告供明在卷，並有被告前科表暨刑案資料查註
    紀錄表各一紙在卷足稽，茲於執行完畢後五年以內再犯有期徒刑以上之本罪，應
    依累犯之規定，加重其刑，並應依法為免刑之判決。扣案之第二級毒品安非他命
    陸小包(毛重約參．伍公克)、安非他命貳包（驗後毛重柒．壹零公克）、安非他
    命毛重拾壹點陸公克，殘渣袋柒個、空夾鏈袋拾柒個及玻璃試管壹支、小鏟子貳
    支，應依法沒收銷燬之。至送鑑耗損之安非他命結晶體既已滅失，自無庸宣告沒
    收，附此敘明。
三、據上論斷，應依刑事訴訟法第三百六十九條第一項前段、第三百六十四條、第二
    百九十九條第一項但書、毒品危害防制條例第十條第二項、第二十條第二項、第
    二十三條第一項、第三十五條第三款、第十八條第一項，刑法第十一條前段，第
    二條第一項但書、第五十六條、第四十七條，判決如主文。
本案經檢察官林應華到庭執行職務。
中    華    民    國     八十九     年       二       月     二十三     日
                              臺灣高等法院高雄分院刑事第六庭
                                  審判長法官  陳吉雄
                                        法官  江泰章
                                        法官  周賢銳
右正本證明與原本無異。
不得上訴。
                                      書記官  高文輝
中    華    民    國     八十九     年       二       月    二十四      日
                                                                        Ｇ


司法院資訊處製作；財團法人民間司法改革基金會備份。
